【裁判字號】    98,訴,1542
【裁判日期】    981126
【裁判案由】    違反毒品危害防制條例
【裁判全文】
臺灣彰化地方法院刑事判決              98年度訴字第1542號
公  訴  人  臺灣彰化地方法院檢察署檢察官
被      告  甲○○
                    （另案在臺灣彰化監獄彰化分監執行中）
上列被告因違反毒品危害防制條例案件，經檢察官提起公訴（98
年度毒偵字第1484號），本院依簡式審判程序判決如下：
    主  文
甲○○施用第一級毒品，累犯，處有期徒刑捌月。又施用第二級
毒品，累犯，處有期徒刑伍月。應執行有期徒刑壹年。
    犯罪事實
一、甲○○曾於民國82年間，因違反肅清煙毒條例等案件，經
    臺灣高等法院臺中分院以82年度上訴字第3297號判決分別判
    處有期徒刑7 月、3 年3 月，並定應執行刑為有期徒刑3 年
    8 月確定，於84年4 月20日假釋付保護管束，後因撤銷假釋
    應執行殘刑有期徒刑1 年11月4 日；又於、85年間，因
    違反麻醉藥品管理條例及竊盜案件，分別經本院及臺灣桃園
    地方法院以85年度訴字第981 號、85年度易字第3839號判決
    分別判處有期徒刑4 月、8 月確定，後並經本院以86年度聲
    字第760 號裁定應執行有期徒刑10月確定；另因違反麻醉
    藥品管理條例案件，經臺灣桃園地方法院以86年度易字第65
    6 號判決判處有期徒刑8 月確定。再因偽造文書案件，經
    臺灣臺東地方法院以87年度易字第627 號判決判處有期徒刑
    7 月確定。復因竊盜案件，經臺灣高等法院以86年度上易
    字第6851號判決判處有期徒刑2 年2 月，並應於刑之執行前
    強制工作3 年確定，第、、案並經臺灣臺東地方法院
    以88年度聲字第1077號裁定應執行有期徒刑3 年2 月確定。
    前開第至第案並與第案之殘刑接續執行於91年5 月20
    日再度假釋付保護管束，後因撤銷假釋應執行殘刑有期徒刑
    2 年7 月7 日；另於93年間因竊盜案件，經臺灣苗栗地方
    法院以93年度易字第439 號判決判處有期徒刑1 年確定，後
    前開第、案經該院以96年度聲減字第402 號裁定分別減
    刑為有期徒刑4 月、3 月15日，並與不得減刑之第案定應
    執行刑為有期徒刑2 年7 月確定，而第案則經上開裁定減
    刑為有期徒刑6 月確定。第案並與第至案之殘刑接續
    執行，執行指揮書記載於96年8 月15日執行完畢（然執行指
    揮書漏計下列觀察、勒戒及未停止戒治前之強制戒治期間，
    核屬有誤，加計前開觀察勒戒及未停止戒治前之強制戒治期
    間，應於97年5 月12日執行完畢）。其前於94年間，因施用
    毒品案件，經裁定於94年8 月11日送觀察、勒戒後，認有繼
    續施用毒品傾向，復經裁定送入戒治處所施以強制戒治，於
    95年5 月11日停止戒治付保護管束，於95年9 月27日保護管
    束期滿未經撤銷強制戒治而視為執行完畢（起訴書誤載為95
    年5 月11日執行完畢），並經臺灣嘉義地方法院檢察署檢察
    官以95年度戒毒偵字第33號為不起訴處分確定。詎仍不知警
    惕，於前開強制戒治執行完畢釋放後5 年內，先後為下列行
    為：
  (一)基於施用第一級毒品海洛因之犯意，於98年3 月25日，在其
    位於彰化縣竹塘鄉○○村○○路頂庄巷21號住處，以將第一
    級毒品海洛因加水置入針筒注射之方式，非法施用第一級毒
    品海洛因1 次（針筒業已丟棄）。
  (二)於上揭時、地施用上開第一級毒品海洛因完畢後，另基於施
    用第二級毒品甲基安非他命之犯意，在上址，以將甲基安非
    他命置於玻璃球內，以點火燒烤吸食其煙霧之方式，非法施
    用第二級毒品甲基安非他命1 次（玻璃球吸食器業已丟棄）
    。
    嗣於98年3 月26日下午8 時38分許，在彰化縣溪湖鎮○○里
    ○○路○ 段565 號前，經警盤查見其手臂有針筒注射痕跡，
    經徵得其同意採尿送驗，結果呈嗎啡、可待因、甲基安非他
    命陽性反應，始知悉上情。
二、案經彰化縣警察局溪湖分局報告臺灣彰化地方法院檢察署檢
    察官偵查起訴。
    理  由
一、按除被告所犯為死刑、無期徒刑、最輕本刑為3 年以上有期
    徒刑之罪或高等法院管轄第一審案件者外，於刑事訴訟法第
    273 條第1 項程序進行中，被告先就被訴事實為有罪之陳述
    時，審判長得告知被告簡式審判程序之旨，並聽取當事人、
    代理人、辯護人及輔佐人之意見後，裁定進行簡式審判程序
    ；除簡式審判程序、簡易程序及第376 條第1 款、第2 款所
    列之罪之案件外，第一審應行合議審判，刑事訴訟法第273
    條之1 第1 項、第284 條之1 分別定有明文。本件被告甲○
    ○所犯係死刑、無期徒刑、最輕本刑為3 年以上有期徒刑或
    高等法院管轄第一審案件以外之罪，並於本院行準備程序時
    就被訴事實為有罪之陳述，本院合議庭依前揭規定，經評議
    結果，裁定改由受命法官獨任行簡式審判程序，先予敘明。
二、上揭犯罪事實，業據被告於本院準備程序及審理時坦承不諱
    （詳本院98年11月12日準備程序第2 頁、同日審判筆錄第3
    頁），且被告於98年3 月26日下午8 時38分許，在彰化縣溪
    湖鎮○○里○○路○ 段565 號前，經警盤查見其手臂有針筒
    注射痕跡，經徵得其同意採尿送驗，結果呈嗎啡、可待因、
    甲基安非他命陽性反應，有其警詢筆錄、彰化縣警察局溪湖
    分局毒品犯罪嫌疑人尿液採驗作業管制紀錄、詮昕科技股份
    有限公司濫用藥物尿液檢驗報告及被告手臂有針筒注射痕跡
    之照片附卷可稽（詳警詢卷宗第1 頁反面、第3 頁、第4 頁
    、偵查卷宗第3 頁），足認被告上開自白與事實相符。再者
    ，被告前於94年間，因施用毒品案件，經裁定於94年8 月11
    日送觀察、勒戒後，認有繼續施用毒品傾向，復經裁定送入
    戒治處所施以強制戒治，於95年5 月11日停止戒治付保護管
    束，於95年9 月27日保護管束期滿未經撤銷強制戒治而視為
    執行完畢，有臺灣高等法院被告前案紀錄表1 份在卷可證，
    被告於前開強制戒治執行完畢釋放後，5 年內再犯本件施用
    毒品犯行，堪可認定。綜上，本案事證明確，被告犯行洵堪
    認定，應依法論科。
三、按海洛因、甲基安非他命分別為毒品危害防制條例第2 條第
    2 項第1 款、第2 款所規定之第一級毒品、第二級毒品，被
    告施用海洛因之行為，核係犯毒品危害防制條例第10條第1
    項施用第一級毒品罪；施用甲基安非他命之行為，則係犯同
    條第2 項施用第二級毒品罪。被告為供施用而持有各該級毒
    品之低度行為，應分別為施用之高度行為所吸收，均不另論
    罪。被告所犯上開2 罪，犯意有別，行為互殊，應予分論併
    罰。第查，被告有如犯罪事實欄所示論罪科刑情形，有臺灣
    高等法院被告前案紀錄表1 份在卷可稽，其於受有期徒刑執
    行完畢後，5 年以內故意再犯本件有期徒刑以上之2 罪，均
    為累犯，皆應依刑法第47條第1 項規定加重其刑。爰審酌被
    告曾因施用毒品經送觀察、勒戒及強制戒治，仍未知警惕，
    再犯本案之罪，足見其雖經觀察、勒戒及強制戒治等治療程
    序，仍未徹底戒除惡習遠離毒害，顯未能善體國家設置觀察
    、勒戒及戒治機構，協助毒品施用者戒除毒害之良法美意，
    惟念及施用毒品本質上係戕害自身健康之行為，尚未嚴重破
    壞社會秩序或侵害他人權益，暨其犯罪之動機、目的、所生
    危害及犯罪後坦承犯行，態度良好等一切情狀，分別量處如
    主文所示之刑，並定其應執行刑，以示懲儆。
據上論斷，應依刑事訴訟法第273 條之1 第1 項、第299 條第1
項前段，毒品危害防制條例第10條第1 項、第2 項，刑法第11條
、第47條第1 項、第51條第5 款，判決如主文。
本案經檢察官林依成到庭執行職務。
中    華    民    國    98    年    11    月    26    日
                  刑事第四庭  法  官  游秀雯
以上正本證明與原本無異。
如不服本判決應於收受判決後10日內，向本院提出上訴書狀，並
應敘述具體理由; 其未敘述上訴理由者，應於上訴期間屆滿後20
日內向本院補提理由書（均須按他造當事人之人數附繕本）「切
勿逕送上級法院」。
中    華    民    國    98    年    11    月    26    日
                              書記官  謝志鑫
附錄論罪科刑法條：
毒品危害防制條例第10條
施用第一級毒品者，處 6 月以上 5 年以下有期徒刑。
施用第二級毒品者，處 3 年以下有期徒刑。


司法院資訊處製作；財團法人民間司法改革基金會備份。
